【裁判字號】    89,易,2858
【裁判日期】    900314
【裁判案由】    詐欺
【裁判全文】
臺灣臺南地方法院刑事判決              八十九年度易字第二八五八號
    公  訴  人  臺灣臺南地方法院檢察署檢察官
    被      告  丙○○
    選任辯護人  陳銘鴻
右列被告因詐欺案件，經檢察官提起公訴 (八十九年度偵字第六０六三號），本院判
決如左：
    主  文
丙○○連續意圖為自己不法之所有，以詐術使人將本人之物交付，處有期徒刑壹年。
    事  實
一、丙○○意圖為自己不法之所有，並基於概括之犯意，於民國八十七年間，明知自
    己並未標得法院拍賣之不動產，竟先後向丁○○○、甲○○、乙○○等人訛稱其
    係以代書為業，已向法院標得愛惠興業股份有限公司（下稱愛惠公司）位於台南
    縣新化鎮、關廟鄉之多筆土地及其上建築物，需繳納拍賣價金尾款，各該土地具
    有相當價值，待將來轉賣後，可以有相當之紅利回饋投資人等語，致使丁○○○
    、乙○○及甲○○等人陷於錯誤，依丙○○之要求，籌募調取資金共新台幣（下
    同）一千七百萬元交付丙○○。其中丁○○○部分為一千零七十六萬元，甲○○
    部分為四百五十八萬元，乙○○部分為一百六十六萬元。嗣因丙○○得款後逃匿
    無蹤始得知被騙上情。
二、案經告訴人丁○○○、乙○○及甲○○告訴由台灣台南地方法院檢察署檢察官偵
    查起訴。
    理  由
一、訊據被告丙○○，矢口否認有詐欺行為，辯稱：伊只是單純向告訴人等商借金錢
    ，用以繳交伊所購不動產之銀行貸款利息云云。
二、然查：被告之上開犯罪事實，迭據告訴人丁○○○、乙○○及甲○○等人於偵查
    及本院審理中一再指訴綦詳，並經證人張楊足蘭、蔡美玉、陳文元等人於偵查中
    到庭結證屬實，復有被告為告訴人等尋獲後所立切結書一份附卷可稽。再查本件
    除告訴人丁○○○外，其餘告訴人與被告均非熟識，若如被告避重就輕所稱僅係
    單純向告訴人等借款繳交自己之銀行貸款利息，告訴人等如何可能會除提撥自己
    畢生積蓄相借外，甚且更拚命為被告四處籌措資金轉交給被告繳交貸款﹖被告所
    辯內容實屬不可思議。又被告於向告訴人等調取現金前，曾協同告訴人丁○○○
    前往愛惠公司擁有之土地、建物現場會勘，此為被告與告訴人丁○○○等人於偵
    查中陳述一致。被告雖辯稱係路過該處順便帶告訴人丁○○○去看看伊替人仲介
    之土地云云。惟若如被告所述，告訴人丁○○○與該愛惠公司之土地毫不相干，
    被告特別協同其前往會勘不動產已令人不知道理何在；況若被告果真為他人仲介
    如此巨額價值之土地，如何可能於偵查中連接受被告居間仲介之公司是哪一家公
    司都不知道，對於介紹對象完全無法合理交代，亦明顯有違常情。足徵被告所辯
    ，無非卸責飾詞，殊不足採，犯行已堪認定。
三、核被告所為係犯刑法第三百三十九條第一項之詐欺取財罪，其先後多次犯行，時
    間緊接，犯罪構成要件相同，顯係基於概括犯意反覆為之，為連續犯，依法以一
    罪論並加重其刑。爰審酌其犯罪之一切情狀，量處如主文所示之刑。
據上論斷，應依刑事訴訟法第二百九十九條第一項前段、刑法第五十六條、第三百三
十九條第一項、罰金罰鍰提高標準條例第一條前段，判決如主文。
本案經檢察官盧駿道到庭執行職務。
中    華    民    國      九  十     年      三     月       十四       日
                              臺灣臺南地方法院刑事第 三 庭
                                          法      官   蘇  孫  波
右正本證明與原本無異。
如不服本判決應於送達後十日內向本院提出上訴狀。
                                          書  記  官   羅  宗  賢
中    華    民    國      九  十     年      三     月       十六    日
附錄法條：
刑法第三百三十九條
意圖為自己或第三人不法之所有，以詐術使人將本人或第三人之物交付者，處五年以
下有期徒刑、拘役或科或併科一千元以下罰金。
以前項方法得財產上不法之利益或使第三人得之者亦同。
前二項之未遂犯罰之。


司法院資訊處製作；財團法人民間司法改革基金會備份。
